最高法院民事裁定                              八十七年度台上字第一五九二號
    上  訴  人  姜成峰
    訴訟代理人  鄭文龍律師
    被 上訴 人  朱瑾玉
右當事人間請求離婚事件，上訴人對於中華民國八十六年九月二十二日台灣高等法院
第二審判決（八十六年度家上字第一五四號），提起上訴，本院裁定如左：
    主  文
上訴駁回。
第三審訴訟費用由上訴人負擔。
    理  由
按對於第二審判決上訴，非以其違背法令為理由，不得為之。民事訴訟法第四百六十
七條定有明文。依同法第四百六十八條規定，判決不適用法規或適用不當者，為違背
法令。而判決有同法第四百六十九條所列各款情形之一者，為當然違背法令。是當事
人提起上訴，如依民事訴訟法第四百六十八條規定，以第二審判決有不適用法規或適
用法規不當為理由時，其上訴狀或理由書應有具體之指摘，並揭示該法規之條項或其
內容。若係成文法以外之法則，應揭示該法則之旨趣。倘為司法院解釋、或本院之判
例，則應揭示該判解之字號或其內容。如以民事訴訟法第四百六十九條所列各款情形
為理由時，其上訴狀或理由書，應揭示合於該條款之事實。上訴狀或理由書如未依此
項方法表明者，即難認為已對第二審判決之違背法令有具體之指摘，其上訴自難認為
合法。本件上訴人對第二審判決提起上訴，雖以該判決違背法令為由，惟核其上訴理
由狀所載內容，係就原審取捨證據、認定事實之職權行使，指摘其為不當，並就原審
已論斷者，泛言未論斷，而未具體說明其有何不適用法規或適用法規不當之情形，並
揭示該法規之條項或其內容，及合於民事訴訟法第四百六十九條所列各款之事實，難
認對該判決之如何違背法令已有具體之指摘，依首揭說明，應認其上訴為不合法。末
查兩造係夫妻，原共同居住於桃園縣中壢市○○路三八巷十五號一樓，上訴人竟於民
國八十年十、十一月間自行遷出迄今，被上訴人則迄仍居住原處。縱八十五年八月十
五日於台灣新竹地方法院調解成立，上訴人已表明同意在被上訴人居住處履行同居後
，上訴人亦迄無返回被上訴人住處同居之誠意，焉能指被上訴人有惡意遺棄上訴人在
繼續狀態中及虐待上訴人之情事。況上訴人所主張被上訴人有民法第一千零五十二條
第一項第三款之離婚事由，不僅為被上訴人所否認，且又係發生在上訴人與被上訴人
間前開履行同居調解成立以前，原審因認上訴人不能再舊事重提執為離婚之理由，而
為上訴人敗訴判決，並不違背法令，併此明。
據上論結，本件上訴為不合法。依民事訴訟法第四百八十一條、第四百四十四條第一
項、第九十五條、第七十八條，裁定如主文。
中      華      民      國    八十七    年      七      月      十      日
                              最高法院民事第五庭
                                  審判長法官  吳  啟  賓
                                        法官  洪  根  樹
                                        法官  謝  正  勝
                                        法官  劉  福  來
                                        法官  黃  熙  嫣
      右正本證明與原本無異
                                              書  記  官
中      華      民      國    八十七    年      七      月    二十八    日
